# 请教陈版，关联方无偿捐赠问题

提问人：chenyiwei 时间：2018-03-31 06:22:21
1 、属于权益性交易。 2 、因为C不在B享有权益，所以C按照画出资产的账面价值冲减权益，B按照划入资产的账面价值增加权益。同时，A应在其个别报表中按照划出出资产的账面价值减少其对C长投的账面价值并冲减权益；甲公司在其个别报表中应按照划转资产的账面价值，增加对B长投的账面价值，减少对A长投的账面价值。 3 、A、C合并报表层面的处理与个别报表层面相同。因为划入的是房产而不是业务，所以B无需调整合并报表的前期比较数据。 4 、最终甲公司的合并报表层面，该项内部划转交易的影响应完全抵销。

回答人：chenyiwei
1 、属于权益性交易。 2 、因为C不在B享有权益，所以C按照画出资产的账面价值冲减权益，B按照划入资产的账面价值增加权益。同时，A应在其个别报表中按照划出出资产的账面价值减少其对C长投的账面价值并冲减权益；甲公司在其个别报表中应按照划转资产的账面价值，增加对B长投的账面价值，减少对A长投的账面价值。 3 、A、C合并报表层面的处理与个别报表层面相同。因为划入的是房产而不是业务，所以B无需调整合并报表的前期比较数据。 4 、最终甲公司的合并报表层面，该项内部划转交易的影响应完全抵销。

提问人：gpqg 时间：2018-04-01 12:06:59
陈版：BC之间应该属于关联方，但是《企业会计准则解释第 5 号》第六条的规定，其中强调的是非控股股东，那根据上述问题，C属于B的非控股股东吗？这个关联方与非控股股东如何区别？是不是可以把非控股股东理解成关联方，然后关联方之间的代为偿债、债务豁免或捐赠的就属于权益性交易？谢谢陈版！
六、企业接受非控股股东（或非控股股东的子公司）直接或间接代为偿债、债务豁免或捐赠的，应如何进行会计处理？ 答：企业接受代为偿债、债务豁免或捐赠，按照企业会计准则规定符合确认条件的，通常应当确认为当期收益；但是，企业接受非控股股东（或非控股股东的子公司）直接或间接代为偿债、债务豁免或捐赠，经济实质表明属于非控股股东对企业的资本性投入，应当将相关利得计入所有者权益（资本公积）。 企业发生破产重整，其非控股股东因执行人民法院批准的破产重整计划，通过让渡所持有的该企业部分股份向企业债权人偿债的，企业应将非控股股东所让渡股份按照其在让渡之日的公允价值计入所有者权益（资本公积），减少所豁免债务的账面价值，并将让渡股份公允价值与被豁免的债务账面价值之间的差额计入当期损益。控股股东按照破产重整计划让渡了所持有的部分该企业股权向企业债权人偿债的，该企业也按此原则处理。

回答人：chenyiwei
同一控制下的关联方之间直接或间接代为偿债、债务豁免或捐赠，也参照处理。相当于双方共同的控制人从一方收回投资，再对另一方追加投资。